【裁判字號】    97,交簡上,18
【裁判日期】    970529
【裁判案由】    過失傷害
【裁判全文】
臺灣雲林地方法院刑事判決            97年度交簡上字第18號
上 訴 人即
公  訴  人  臺灣雲林地方法院檢察署檢察官
被      告  乙○○
上列上訴人因被告過失傷害案件，不服本院虎尾簡易庭96年度六
交簡字第39號中華民國97年3 月27日刑事簡易判決（聲請案號：
臺灣雲林地方法院檢察署97年度調偵字第48號），提起上訴，本
院管轄之第二審合議庭判決如下：
    主      文
上訴駁回。
乙○○緩刑貳年。
    事實及理由
壹、犯罪事實：
    乙○○於民國96年6 月4 日晚間9 時16分許，駕駛車牌號碼
    B9-1751 號自用小客車沿國道3 號高速公路由北往南行駛，
    行經國道3 號高速公路253 公里400 公尺處時，閃避不明物
    體，致失控打滑撞及內側護欄後停於內側車道，乙○○本應
    注意於高速公路發生交通事故後，應在事故現場後方約100
    公尺處，豎立明顯標誌，而依當時雖有下雨，夜間無照明，
    但柏油路面無缺陷、無障礙物，視距良好，並無不能注意之
    情事，乙○○竟僅下車至外側路肩打電話報警，而將車輛任
    意停置於內側車道，並且未於後方100 公尺處豎立明顯警告
    標誌，黃煒博所駕駛之車牌號碼9621-MA 號自小客車及另一
    輛不明車號之自小客車，接連於此時行經此地，惟皆未注意
    車前狀況且保持安全距離，致閃避不及，分別擦撞乙○○停
    置於前處之車輛（黃煒博未受傷、該自用小客車擦撞後駛離
    現場），嗣甲○○駕駛車牌號碼L6-0675 號自用小客車，亦
    因未注意車前狀況並與前車保持安全距離，而自後追撞乙○
    ○所駕駛之上開車輛，並將乙○○所駕駛之前述自用小客車
    撞至外側車道，致甲○○因而受有雙膝開放性傷口伴右膝髕
    骨開放性骨折之傷害。乙○○於肇事後，在未為任何有偵查
    犯罪職權之公務員知悉前，向前往現場處理員警自首並靜候
    裁判。
貳、認定犯罪事實所憑證據及理由：
一、證據能力部分：
    被告乙○○對於檢察官所舉書面證據之證據能力，於審判程
    序同意作為證據，本院審酌該等書面陳述作成時之情況，認
    為適當，依刑事訴訟法第159 條之5 第1 項之規定，認有證
    據能力。
二、證明力部分：
(一)、上開犯罪事實，業經被告迭於警詢、檢察官面前及本院審理
    時均坦白承認，核與告訴人甲○○、黃煒博於警詢時指述相
    符，有其警詢或檢察官面前筆錄在卷可稽，並有道路交通事
    故現場圖、道路交通事故調查報告表(一)、(二)-1及(二)-2、財團
    法人彰濱秀傳紀念醫院96年6 月22日診斷證秀字第0013338
    號診斷證明書，及現場照片19張在卷可考。足認被告之自白
    核與前揭證據資料相符，應可採信。
(二)、按「汽車行駛時，駕駛人應注意車前狀況，並隨時採取必要
    之安全措施。」「汽車在同一車道行駛時，除擬超越前車外
    ，後車與前車之間應保持隨時可以煞停之距離。」「汽車無
    法滑離車道時，除顯示危險警告燈外，應在故障車輛後方10
    0 公尺以上處設置車輛故障標誌。」道路交通安全規則第94
    條第3 項、第1 項、高速公路及快速公路交通管制規則第15
    條第2 項載有明文。被告領有駕駛執照，並自18歲起駕駛車
    輛，對於上開規則自有所了解，其身為駕駛人，於發生事故
    後負有上開設置車輛故障標誌之注意義務，而依肇事當時情
    況為路面無缺陷、無障礙物、視距良好等情，有道路交通事
    故調查報告表(一)可憑，客觀上並無不能注意之事，被告疏未
    注意及此，駕駛自用小客車發生事故，竟未於車輛後方100
    公尺處設置故障標誌，妨礙車輛通行，被告顯有過失，而告
    訴人駕駛自用小客車，未注意車前狀況，也無保持安全距離
    ，以作隨時停車之準備，告訴人亦與有過失，因此造成兩車
    相撞，致告訴人受有雙膝開放性傷口伴右膝髕骨開放性骨折
    等傷害，被告前開過失行為與告訴人受傷之結果間有相當因
    果關係，參之臺灣省嘉雲區車輛行車事故鑑定委員會嘉雲區
    96年11月7 日960640號鑑定意見書亦同此結論，堪見被告過
    失責任甚明。
(三)、綜上所述，本案事證明確，被告犯行堪以認定，應予依法論
    科。
、論罪科刑之理由：
一、核被告所為，係犯刑法第284 條第1 項前段過失傷害罪。
二、被告於肇事後，於警員前往現場處理時，在其上開犯行未為
    任何有偵查犯罪職權之公務員知悉前，向員警坦承其為肇事
    人，並接受裁判，有國道公路警察局道路交通事故調查筆錄
    、國道公路警察局第7 警察隊道路交通事故肇事人自首情形
    紀錄表可稽，應依刑法第62條前段之規定減輕其刑。
三、原審依據上開事證，適用刑法第284 條第1 項前段、第62條
    前段、第41條第1 項前段，刑法施行法第1 條之1 第1 項、
    第2 項前段之規定，量處被告有期徒刑月，並諭知易科罰
    金之折算標準。經本院第二審合議庭審酌：被告因一時疏忽
    ，未注意事故後應設置警告標誌，過失程度不輕，造成告訴
    人傷勢不輕，惟被告犯後坦承犯行，並與告訴人達成民事損
    害賠償之和解，並當庭支付告訴人現金新臺幣100,000 元，
    告訴人表示原諒，且告訴人就本案之發生，亦與有過失等一
    切情狀，認原審認事用法及量刑均合法妥適，檢察官上訴認
    原審量刑過重，為無理由，應予駁回。
四、被告前未曾受有期徒刑以上刑之宣告，有臺灣高等法院被告
    全國前案紀錄表1 份在卷可按，其因一時疏忽，未遵守交通
    安全規則，致罹本罪，於本院審理中已與告訴人達成和解，
    如數賠償告訴人之損失，顯已習得教訓，是本院認為被告經
    此罪刑之宣告後，當知所警惕，應無再犯之虞，故認對被告
    所受刑之宣告，以暫不執行為適當，爰併予宣告緩刑2 年，
    以啟自新。
肆、適用之法律：
    依刑事訴訟法第455 條之1 第3 項、第368 條，刑法第74條
    第1 項第1 款，判決如主文。
中    華    民    國    97    年    5     月    29    日
                  刑事第五庭  審判長法  官  侯廷昌
                                    法  官  王紹銘
                                    法  官  藍家偉
以上正本證明與原本無異。
本判決不得上訴。
                                    書記官  王雪招
中    華    民    國    97    年    5     月    29    日


司法院資訊處製作；財團法人民間司法改革基金會備份。
